Inventaris van het archief van het Ministerie van Binnenlandse Zaken: Afdeling Pensioenen en Wachtgelden, (1921-) 1933-1966 (1968)
Nationaal Archief, Den Haag
- Dossiers, B
  - Taakuitvoering, B.2
    - Pensioenen, wachtgelden en uitkeringen op grond van pensioenwetten, B.2.1
      - Politieke pensioenen, B.2.1.4
        - Totstandkoming, wijziging en uitvoering van de wetgeving in het algemeen, B.2.1.4.1
          - Stukken betreffende totstandkoming van wetten inzake beperking van de uitbetaling van pensioen aan politieke ambtsdragers bij gelijktijdig genot van meerdere pensioenen., 1955-1957; 411; 1 pak
          - Stukken betreffende toepassing van de Algemene Pensioenwet Politieke Ambtsdragers inzake maximale aanspraak op pensioen., 1958-1959; 412; 1 omslag
          - Stukken betreffende het verstrekken van informatie met betrekking tot de toepassing van de Algemene Pensioenwet Politieke Ambtsdragers., 1958-1959; 413; 1 omslag
        - Totstandkoming, wijziging en uitvoering van de wetgeving voor ministers, staatssecretarissen en leden van de Tweede Kamer der Staten-Generaal, B.2.1.4.2
          - Stukken betreffende toekenning van pensioen aan verschillende gewezen leden van de Tweede Kamer der Staten-Generaal., 1928-1959; 414; 3 pakken
          - Stukken betreffende toepassing van art. 69 van de Pensioenwet 1922 inzake de cumulatiebeperking van ministeriële pensioenen., 1937-1939, 1949; 415; 1 omslag
          - Stukken betreffende het onderzoek naar de pensioengrondslag van een oud-minister van Defensie in verband met de toekenning van een burgerlijk en een militair pensioen., 1938; 416; 1 omslag
          - Stukken betreffende totstandkoming van een Wet inzake de cumulatiebeperking op pensioen voor gewezen Kamerleden., 1938-1940; 417; 1 omslag
          - Dossier inzake het verstrekken van informatie omtrent gepensioneerde joodse kamerleden., 1942; 418; 2 stukken
          - Staten van aan gewezen leden van de Tweede Kamer der Staten-Generaal gedane betalingen van pensioen., 1945-1948; 419; 1 omslag
          - Dossiers inzake totstandkoming van wetswijzigingen betreffende schadeloosstelling en de hoogte van het pensioen voor leden van de Tweede Kamer der Staten-Generaal., 1947-1956; 420; 1 pak
          - Stukken betreffende totstandkoming van wetten inzake wijziging van de hoogte van het pensioen voor ministers, staatssecretarissen en leden van de Tweede Kamer der Staten-Generaal, alsmede van hun nagelaten betrekkingen., 1947-1948, 1952-1953, 1956-1959; 421; 1 pak
          - Dossier inzake totstandkoming van een Koninklijk besluit betreffende de toekenning van een uitkering aan gewezen ministers., 1948-1952; 422; 1 omslag
          - Dossier inzake totstandkoming van een Wet betreffende de invoering van de ambten minister zonder portefeuille en staatssecretaris., 1949-1951; 423; 1 omslag
          - Stukken betreffende verzekering voor het behoud van gezinspensioen ten behoeve van nagelaten betrekkingen van staatssecretarissen., 1954; 424; 4 stukken
          - Dossier inzake totstandkoming van een Wet betreffende de toekenning van een uitkering en/of pensioen aan gewezen leden vTweedeKamer der Staten-Generaal, alsmede aan hun nagelaten betrekkingen., 1954-1957; 425; 1 omslag
          - Dossier inzake totstandkoming van een Koninklijk besluit betreffende het van toepassing verklaren van de Kindertoelagewet op ministers en staatssecretarissen, alsmede op hun nagelaten betrekkingen., 1957; 426; 1 omslag
        - Totstandkoming, wijziging en uitvoering van de wetgeving voor leden van Gedeputeerde Staten, burgemeesters en wethouders, B.2.1.4.3
          - Dossier inzake afwijzing van het verzoek om gemeenteraadsleden te Roosendaal om vernietiging van de verordening tot pensionering van de wethouders van deze gemeente., 1934; 427; 1 omslag
          - Stukken betreffende vaststelling van de termijn van het wachtgeld ten behoeve van burgemeesters, wethouders en vaste ambtenaren, die tengevolge van een annexatiewet zijn ontslagen., 1935-1940; 428-429; 2 omslagen
            - Borkel en Schaft, Dommelen en Valkenswaard., 428
            - Enschede en Lonneker, 429
          - Dossiers inzake goedkeuring van besluiten van de Staten van verschillende provincies., 1935, 1946-1959; 430-431; 2 pakken
            - Drenthe, Friesland, Gelderland, Groningen, Limburg, 430
            - Noord-Brabant, Noord-Holland, Overijssel, Utrecht, Zeeland, Zuid-Holland, 431
          - Stukken betreffende totstandkoming van een ontwerp-besluit inzake de controle van op wachtgeld gestelde en gepensioneerde leden van Gedeputeerde Staten en wethouders., 1936; 432; 1 omslag
          - Stukken betreffende invoering van een nieuw sjabloon ten behoeve van ontwerp-wachtgeld- en pensioenregelingen bij wijziging van gemeentegrenzen en annexatie., 1942-1947; 433; 1 omslag
          - Stukken betreffende het verstrekken van informatie met betrekking tot de toepassing van uitkerings- en pensioenverordeningen voor leden van Gedeputeerde Staten en wethouders, alsmede voor hun nagelaten betrekkingen., 1942-1959; 434; 1 omslag
          - Dossier inzake goedkeuring van het verzoek, ingediend door de gemeente Bergen op Zoom, om twee wethouders op wachtgeld te stellen., 1949; 435; 4 stukken
          - Dossiers inzake advisering aan de directie Binnenlands Bestuur met betrekking tot de wijziging van verschillende gemeentegren, 1951-1958; 436; 1 omslag
          - Stukken betreffende een verzoek om herziening van de pensioenregeling voor burgemeesters in het algemeen., 1955-1960; 437; 1 omslag
      - Overzeese pensioenen, B.2.1.5
        - Totstandkoming, wijziging en uitvoering van de wetgeving in het algemeen, B.2.1.5.1
          - Stukken betreffende voorbereiding van een ontwerp Algemene Maatregel van Bestuur inzake betaling in Nederland van pensioenen ten laste van de Eigen-Pensioenfondsen voor de Indische landsdienaren., 1934; 438; 1 omslag
          - Dossier inzake totstandkoming van een regeling voor de salariëring van gepensioneerde, door het Rijk aangestelde Nederlands-Indische, Surinaamse en Curaçaosche overheidsdienaren., 1947-1953; 439; 1 omslag
          - Stukken betreffende advisering aan de minister van Sociale Zaken en Volksgezondheid omtrent de aanpassing van de Indische pensioenen aan de Algemene Ouderdomsverzekering., 1950-1956; 440; 1 omslag
          - Stukken betreffende advisering omtrent het wetsontwerp pensioenaanspraken van gewezen militairen van het KNIL, alsmede hun nagelaten betrekkingen., 1951-1952; 441; 1 omslag
          - Stukken betreffende wijziging en uitvoering van de Garantiewet burgerlijk overheidspersoneel Indonesië en de Garantiewet KNIL-militairen., 1951-1959; 442; 1 omslag
          - Stukken betreffende advisering ten aanzien van de overdracht van pensioenbijdragen tussen Nederland en de Nederlandse Antillen., 1955-1956; 443; 1 omslag
          - Stukken betreffende afwikkeling van de sanering van Indonesische pensioenen ten aanzien van rappèl-betalingen., 1957-1959; 444; 1 omslag
          - Stukken betreffende advisering aan het Ministerie van Zaken Overzee omtrent het pensioenreglement van Nederlands-Nieuw-Guinea., 1958; 445; 1 omslag
          - Stukken betreffende de positieregeling van de gewezen niet-Nederlandse Nieuw-Guinea ambtenaren die in verband met de bestuursoverdracht van overheidswege naar Nederland zijn gekomen., 1962-1963; 446; 1 omslag
          - Dossier inzake aanpassing van Indonesische pensioenen aan wijzigingen van de Toeslagwet 1956 en de Samenloopregeling 1960., 1964-1965; 447; 1 omslag
        - Totstandkoming, wijziging en uitvoering van de wetgeving met betrekking tot toeslagen en kortingen, B.2.1.5.2
          - Dossiers inzake totstandkoming van de Wet van 30 dec. 1935 houdende korting op de pensioenen, onderstanden en gagementen van gewezen Indische landsdienaren, en de wijziging van de Wet van 29 dec. 1934, houdende nadere regeling van de korting op Indische pensioenen., 1933-1935; 448; 1 omslag
          - Stukken betreffende advisering aan de minister van Overzeese Gebiedsdelen ten aanzien van de regeling van pensioenverhoging aan oud-Indische militairen., 1936-1937, 1946; 449; 1 omslag
          - Stukken betreffende totstandkoming en uitvoering van de Wet tot toekenning van een toeslag op bepaalde Indonesische pensioenen., 1949-1954; 450-451; 2 omslagen
            - Totstandkoming. 1949-1951, 450
            - Uitvoering. 1951-1954, 451
          - Stukken betreffende verzoeken van diverse Indonesische bonden voor gepensioneerd overheidspersoneel om toekenning van een tijdelijke bijdrage op bepaalde Indonesische pensioenen., 1953-1955; 452; 1 omslag
          - Stukken betreffende toekenning van toeslagen op Indonesische pensioenen, weduwenpensioen en wezenonderstanden in Suriname en de Nederlandse Antillen., 1953-1958; 453; 1 omslag
          - Dossier inzake totstandkoming van de Wet houdende egalisatie en aanpassing van Indonesische pensioenen en daarmede in aard overeenkomende uitkeringen., 1953-1958; 454; 1 omslag
          - Nota betreffende de kindertoelage op eigen pensioen wanneer in Nieuw-Guinea een landsbetrekking wordt bekleed waaraan kindertoelage is verbonden., 1956; 455; 1 stuk
          - Dossier inzake totstandkoming van de Wet tot beperking van de uitbetaling van door Nederland op Indonesische pensioenen verleende toeslagen bij gelijktijdige aanspraak op pensioen krachtens de Algemene Ouderdomswet., 1953-1958; 456; 1 omslag
          - Dossier inzake inwilliging van het verzoek van de Indische Pensioenbond om inlichtingen omtrent beroepsmogelijkheden tegen beslissingen ten aanzien van Indische kindertoelage., 1957-1958; 457; 1 omslag
          - Dossier inzake totstandkoming van de Wet houdende het verlenen van een bijslag op bepaalde pensioenen als omschreven in de Toeslagwet Indonesische pensioenen 1956 in verband met huurverhoging., 1958; 458; 1 omslag
          - Stukken betreffende toepassing van art. 32 van de Toeslagwet Indonesische pensioenen 1956., 1958-1959; 459; 1 omslag
        - Totstandkoming, wijziging en uitvoering van de wetgeving met betrekking tot weduwen- en wezenpensioen, B.2.1.5.3
          - Dossiers inzake totstandkoming van de wetten houdende de toekenning van een bijslag op bepaalde Indonesische pensioenen en een bijslag op weduwenpensioenen en wezenonderstanden., 1951-1955; 460; 1 pak
          - Stukken betreffende omschakeling van pensioenvoorzieningen van Nederlands-Indië. In het bijzonder van weduwen en wezen, ten gevolge van de souvereiniteitsoverdracht aan de Republiek Indonesië., 1953-1956; 461; 1 omslag
          - Stukken betreffende totstandkoming van de wetten tot beperking van de uitbetaling van bepaalde toeslagen op Indonesische weduwenpensioenen of wezenonderstanden bij gelijktijdige aanspraak op een pensioenuitkering krachtens de Algemene Weduwen- en Wezenwet., 1958-1959; 462; 1 omslag
          - Stukken betreffende de samenloop van Nederlands pensioen en Indonesisch pensioen met A.O.W. waardoor een korting van meer dan 80% ontstaat., 1963-1964; 619; 1 omslag
        - Contacten met Commissies en Stichtingen, B.2.1.5.4
          - Verslag van de Commissie tot onderzoek van de geldende stelsels van financiering van de pensioenen van Indisch overheidspersoneel en de uitkeringen aan weduwen en wezen., 1934; 463; 1 deel
          - Verslag van de Indische pensioenkortingscommissie., 1936; 464; 1 deel
          - Stukken betreffende de werkzaamheden van de Studiegroep sanering Indonesische pensioenen met betrekking tot aanpassing van de pensioenen in Indonesië., 1949-1956; 465-468; 3 omslagen en 2 delen
            - Instelling en notulen. 1949-1956, 465
            - Vergelijkingen tussen pensioenen. 1955-1956, 466
            - Weduwenpensioen en wezenonderstand. 1956, 467
            - Rapporten van de Studiegroep. 1956, 468; 2 delen
          - Stukken betreffende regeling van de financiële aangelegenheden van de voormalige Indische Pensioenfondsen en Stichtingen., 1950-1956; 469; 1 pak
          - Stukken betreffende vaststelling van statuten, reglementen en voorschriften ten aanzien van de Stichting tot verzorging en afwikkeling van pensioenaangelegenheden van Indonesië en hun nagelaten betrekkingen., 1951-1955; 470; 1 omslag
          - Dossiers inzake vaststelling en goedkeuring van de begrotingen van de Stichting Administratie Indonesische Pensioenen., 1951-1956, 1958-1964; 471-472, 608; 2 omslagen
            - 1951, 1952 en 1953, 471
            - 1954-1956, 472
            - 1958/1964, 608
          - Notulen van de Raad van Beheer van de Stichting Administratie Indonesische Pensioenen., 1951-1959; 473-476, 609-611; 4 omslagen
            - 1951-1953, 473
            - 1954-1955, 474
            - 1956-1957, 475
            - 1958-1959, 476
            - 1960, 609
            - 1961-1962, 610
            - 1963-1964, 611
          - Stukken betreffende correspondentie over mutaties in het personeelsbestand en het te voeren beleid ten aanzien van de Stichting Administratie Indonesische Pensioenen., 1951-1955, 1964; 477; 1 omslag
          - Stukken betreffende totstandkoming van een regeling ten aanzien van de Stichting tot verzorging en afwikkeling van pensioenaangelegenheden van Indonesië en hun nagelaten betrekkingen., 1951-1964; 478-479; 2 omslagen
            - Totstandkoming Wet van 21 april 1955, 478
            - Totstandkoming wijziging Wet van van 21 april 1955, 479
          - Stukken betreffende verlenging van werkzaamheden en regeling van de bezoldiging van een liquidateur bij de Indische Pensioenen., 1952-1953; 480; 1 omslag
          - Stukken betreffende totstandkoming van een ouderdomsvoorziening ten behoeve van het onderwijzend personeel in de stichting Samenwerkende Leerkrachten Organisaties Indonesië., 1952-1954; 481; 1 omslag
          - Stukken betreffende benoeming, ontslag en bezoldiging van de directeur van de Stichting tot verzorging en afwikkeling van pensioenaangelegenheden van Indonesië en hun nagelaten betrekkingen., 1952-1955; 482; 1 omslag
          - Jaarrekening en jaarverslagen van de Stichting Administratie Indonesische Pensioenen., 1952-1958, 1960; 483; 1 pak
          - Stukken betreffende behandeling van verzoeken om een Indisch pensioen voor nagelaten betrekkingen., 1952-1959; 484; 1 pak
          - Stukken betreffende benoeming en ontslag van de voorzitter en leden van de Raad van Beheer van de Stichting Administratie Indonesische Pensioenen., 1952-1967; 485; 1 omslag
          - Stukken betreffende advisering bij de betaalbaarstelling van Indonesische pensioenen in Nederland., 1953-1954; 486; 1 omslag
          - Stukken betreffende de gedeponeerde verzoeken door de Stichting tot verzorging en afwikkeling van pensioenaangelegenheden betreffende gewezen overheidspersoneel van Indonesië en hun nagelaten betrekkingen, in afwachting van een nadere regeling inzake de fictieve of werkelijke overlijdensdatum., 1953-1955; 487; 1 omslag
          - Stukken betreffende de administratieve reorganisatie bij de Stichting Administratie Indonesië Pensioenen., 1953-1955; 488; 1 omslag
          - Stukken betreffende de accountantscontrole op de boekhouding van de Stichting Administratie Indonesische Pensioenen., 1953-1956; 489; 1 omslag
          - Stukken betreffende herziening van de Algemene oorlogsongevallenregeling en toepassing van de herziene wet., 1953-1958; 490; 1 omslag
          - Stukken betreffende huisvesting van de Stichting Administratie Indonesische Pensioenen., 1953-1956; 491; 1 omslag
          - Dossier inzake toewijzing van een bedrag door Nederland aan de Stichting Administratie Indonesische Pensioenen., 1953-1956; 492; 1 omslag
          - Stukken betreffende het financieel beheer van de Stichting Administratie Indonesische Pensioenen., 1953-1956; 493; 1 omslag
          - Stukken betreffende de deelname van vertegenwoordigers van Indische pensioenbonden aan de besprekingen van de Raad van Beheer van de Stichting Administratie Indonesische Pensioenen ten aanzien van algemene pensioenaangelegenheden., 1953-1957; 494; 1 omslag
          - Dossier inzake het verlenen van toestemming aan de Raad van Beheer van de Stichting Administratie Indonesische Pensioenen omtrent de uitbetaling van rehabiliteitsuitkeringen., 1953-1957; 495; 1 omslag
          - Stukken betreffende kamervragen omtrent de gekozen beheersvorm van de Stichting Administratie Indonesische Pensioenen., 1953-1963; 617; 1 omslag
          - Stukken betreffende wijziging van de statuten van de Stichting Administratie Indonesische Pensioenen., 1954-1957; 496; 1 omslag
          - Wetenschappelijke balans 1955 van de Stichting Administratie Indonesische Pensioenen., 1958; 497; 1 deel
      - Militaire pensioenen en wachtgelden, B.2.1.6
        - Totstandkoming, wijziging en uitvoering van de wetgeving in het algemeen, B.2.1.6.1
          - Stukken betreffende de voorgenomen opheffing van de Militaire Pensioenraad per 1 apr. 1936 op grond van bezuinigingen., 1933-1936; 498; 1 omslag
          - Stukken betreffende wijziging van art. 15a der Pensioenwetten voor de Zee- en Landmacht 1922 waarbij de eigen pensioenbijdrage wordt verhoogd., 1933-1940; 499; 1 omslag
          - Stukken betreffende totstandkoming van het wetsontwerp Pensioenwet voor reserveofficieren van de Koninklijke Landmacht, die zich ter aanvulling van een bestaand tekort aan beroepsofficieren met een vrijwillige verbintenis in actieve dienst bevinden, alsmede hun nagelaten betrekkingen., 1937-1940, 1957; 500; 1 omslag
          - Dossiers inzake behandeling van aanspraken op militair en burgerlijk pensioen door personen die op grond van het Zuiveringsbesluit zijn veroordeeld., 1946-1949.; 162
          - Stukken betreffende het medetellen van de voor pensioen geldige diensttijd ten behoeve van politieambtenaren, die als militair waren ondergedoken., 1947; 501; 1 omslag
          - Stukken betreffende totstandkoming van het wetsontwerp inzake de voor pensioen geldige diensttijd en de pensioengrondslagen van tijdens de bezetting op wachtgeld gestelde of gepensioneerde militairen der Koninklijke Landmacht., 1947-1948; 502; 1 omslag
          - Stukken betreffende medeondertekening van een Algemene Maatregel van Bestuur inzake regeling van uitbetaling van militaire pensioenen aan gerechtigden., 1948; 503; 4 stukken
          - Stukken betreffende totstandkoming van het wetsontwerp tot herziening van de regelingen op het gebied van militaire pensioenen, welke gedurende de vijandelijke bezetting zijn uitgevaardigd., 1950; 504; 1 omslag
          - Stukken betreffende wijzigingen van militaire pensioenwetten., 1951-1959; 505; 1 pak
          - Stukken betreffende advisering omtrent de ontwerpen tot regeling van vervroegd eervol ontslag voor officieren bij de Koninklijke Marinereserve en officieren bij de Koninklijke Landmacht., 1960-1964; 506; 1 omslag
        - Totstandkoming, wijziging en uitvoering van de wetgeving met betrekking tot toeslagen en kortingen, B.2.1.6.2
          - Stukken betreffende vaststelling van een Algemene Maatregel van Bestuur als bedoeld in art. 23b van de Pensioenwetten voor de Zee- en Landmacht 1922 inzake korting op pensioen wegens bijverdiensten., 1936, 1939-1940; 507; 1 omslag
          - Stukken betreffende wijzigingen van art. 23b van de Pensioenwetten voor de Zee- en Landmacht 1922 inzake de opheffing van cumulatie bij gewezen militairen aan wie op grond van "Buitengewone oproeping uitwendige veiligheid" een pensioen is toegekend., 1941-1944; 508; 1 omslag
          - Dossier inzake totstandkoming van het besluit betreffende tijdelijke verhoging van het bedrag van het uitgestelde pensioen als bedoeld in de wachtgeldregelingen voor het militaire personeel der Koninklijke Landmacht., 1947; 509; 1 omslag
          - Stukken betreffende gelijkstelling van militaire standpensioenen met de bestaande militaire pensioenwetten door een extra bijslag., 1948; 510; 1 omslag
          - Stukken betreffende buitenwerkingstelling van bepalingen inzake het betalen van premieverhogingen voor pensioen bij verblijf van militairen in de tropen en het uitsluiten van molestrisico., 1948; 511; 1 omslag
          - Stukken betreffende behandeling van het verzoek van de Bond van oud-marine werklieden om een extra toelage op het pensioen., 1949-1952; 512; 1 omslag
          - Stukken betreffende gedeponeerde moties van enige bonden houdende de toekenning van verhoging van militaire pensioenen., 1949-1959; 513; 1 omslag
          - Stukken betreffende wijziging van art. 22 der Pensioenwetten voor de Zee- en Landmacht 1922 inzake de aanpassing van de rentevoet bij vrijwillige verzekering., 1952-1953; 514; 1 omslag
          - Stukken betreffende wijzigingen op de Nadere Toeslagwet 1954 voor gepensioneerde militairen., 1954-1956; 515; 1 omslag
        - Totstandkoming, wijziging en uitvoering van de wetgeving met betrekking tot weduwen- en wezenpensioen, B.2.1.6.3
          - Stukken betreffende wijziging van de Militaire Weduwenwet 1922 inzake pensioenaanspraak van pleegkinderen., 1934-1935, 1947; 516; 1 omslag
          - Stukken betreffende overheveling van de pensioenverzorging voor de militaire weduwen naar de Ministeries van Oorlog en Marine., 1946-1948; 517; 1 omslag
          - Stukken betreffende advisering omtrent de toekenning, uitbetaling en intrekking van pensioenverhoging aan nagelaten betrekkingen van overleden of vermiste militairen., 1946-1951; 518; 1 omslag
          - Stukken betreffende de werkzaamheden van de Commissie herziening financiële regelingen niet-pensioengerechtigde militairen met betrekking tot invoering van een buitengewoon pensioen voor militaire slachtoffers van de mobilisatie 1914-1918, alsmede voor hun weduwen en wezen., 1947-1959; 519; 1 omslag
          - Stukken betreffende totstandkoming van een Algemene Maatregel van Bestuur inzake de uitbetaling van pensioen zoals bedoeld in de Militaire Weduwenwet 1922., 1949; 520; 1 omslag
          - Stukken betreffende totstandkoming van de Wet houdende een wijziging van de Militaire Weduwenwet 1922 inzake omschrijving van het begrip militair., 1952-1953; 521; 1 omslag
          - Stukken betreffende wijziging van artikelen van de Militaire Weduwenwet 1922 inzake aanpassing van de bijdrage voor verzekering van weduwen- en wezenpensioen., 1957; 522; 1 omslag
          - Stukken betreffende behandeling van een verzoek tot wijziging van het Reglement voor het weduwen- en wezenfonds der Militaire officieren bij de Zeemacht inzake het onherroepelijk verval van het deelgenootschap bij het in gebreke blijven van premiebetaling., 1963-1964; 523; 1 omslag
          - Stukken betreffende het vervallen verklaren en opnieuw toekennen van pensioen aan weduwen., 1964-1965; 524; 1 omslag
        - Totstandkoming, wijziging en uitvoering van de wetgeving met betrekking tot geestelijke verzorgers, B.2.1.6.4
          - Dossier inzake totstandkoming van de Wet betreffende het pensioneren van geestelijke verzorgers bij de krijgsmacht., 1957-1960; 525; 1 omslag
          - Stukken betreffende wijziging van de Algemene Toeslagwet voor gepensioneerde militairen en de Wet beperking cumulatie pensioen en inkomsten voor de geestelijke verzorgers van de krijgsmacht., 1960-1961; 526; 5 stukken
          - Stukken betreffende totstandkoming van het voorstel tot toekenning van een algemene toeslag op pensioenen van enkele gewezen geestelijke verzorgers van de krijgsmacht., 1961; 527; 3 stukken
        - Totstandkoming, wijziging en uitvoering van militaire wachtgeldregelingen, B.2.1.6.5
          - Stukken betreffende totstandkoming van wijzigingen in de wachtgeldregelingen voor militair personeel., 1927-1958; 528; 1 omslag
          - Dossiers inzake behandeling van verzoeken om wachtgeld en verlenging van de termijn van wachtgeld., 1934-1943; 529; 1 omslag